臺灣臺南地方法院刑事裁定
111年度聲字第1018號
聲明異議人
即  受刑人  許仕豪



上列聲明異議人即受刑人因詐欺案件，對於臺灣桃園地方檢察署
檢察官之執行指揮（109年度執丙字第6007號之1、109年度執丙
字第13164號之1）聲明異議，本院裁定如下：
    主  文
聲明異議駁回。
    理  由
一、聲請意旨略以：聲明異議人即受刑人許仕豪（下稱聲明異議
    人）前因違反毒品危害防制條例等案件，其中一案經臺灣桃
    園地方法院判處有期徒刑3月（109年度執丙字第6007號之1
    ）；另一案經臺灣桃園地方法院分別判處有期徒刑3月、3月
    ，定應執行刑5月（109年度執丙字第13164號之1）。然因大
    法官解釋認為施用毒品距前次觀察勒戒、強制戒治已逾三年
    ，應再送觀察勒戒，前述2案件應為臺灣臺南地方法院110年
    度毒聲字第1205號裁定觀察、勒戒之案件所吸收等語。
二、按受刑人以檢察官執行之指揮為不當者，得向諭知該裁判之
    法院聲明異議，刑事訴訟法第484條定有明文。所稱「諭知
    該裁判之法院」，係指諭知科刑判決，即具體宣示主刑、從
    刑之法院而言。於依刑法第53條、第51條裁定定其應執行刑
    之情形，則係指為該裁定之法院（最高法院109年度台聲字
    第211號、第256號裁定意旨參照）。
三、經查，聲明異議人所主張檢察官執行指揮不當之案件，分別
    為臺灣桃園地方法院108年度審簡字第950號、109年度審簡
    字第361號刑事簡易判決，前開2案均由臺灣桃園地方檢察署
    檢察官分別以109年度執丙字第6007號之1、109年度執丙字
    第13164號之1執行等情，業經本院查閱無誤，並有前開執行
    指揮書2張、臺灣高等法院被告前案紀錄表1份在卷可按。從
    而，聲明異議意旨所指檢察官據以執行指揮之裁判，應係「
    臺灣桃園地方法院108年度審簡字第950號、109年度審簡字
    第361號刑事簡易判決」，揆諸上開說明，臺灣桃園地方法
    院始為諭知受刑人有罪及罪刑之法院，是本院既非諭知該裁
    判之法院，依法就本件聲明異議即無管轄權。而刑事訴訟法
    關於無管轄權案件，僅於同法第304條規定：「無管轄權之
    案件，應諭知管轄錯誤之判決，並同時諭知移送於管轄法院
    。」故上開規定僅針對「判決」而設，對於「裁定」則無類
    似或準用之明文，本院無從逕以管轄錯誤為由裁定移送他院
    。準此，受刑人誤向本院聲明異議，於法不合，應予駁回。
四、應依刑事訴訟法第486條，裁定如主文。
中　　華　　民　　國　　111 　年　　7 　　月　　12　　日
　　　　　　　　　刑事第三庭    法　官　茆怡文
以上正本證明與原本無異。
如不服本裁定，應於收受送達後5日內向本院提出抗告狀。（應
附繕本）
　　　　　　　　　　　　　　　  書記官　薛雯庭
中　　華　　民　　國　　111 　年　　7 　　月　　12　　日